---
title: "Analises_APAC_Mamo_SUS"
author: "Cintia Mesquita"
date: "30/10/2021"
output:
  pdf_document: default
  html_document: default
---

```{r setup, include=FALSE}
knitr::opts_chunk$set(echo = TRUE)
```

## Carregando as bibliotecas

```{r Bibliotecas}
library(sparklyr)
library(tidyverse)
library(foreign)
library(flextable)
library(officer)
library(webshot)
library(data.table)
library(highcharter)
library(DT)
library(janitor)
library(descr)
library(pander)
library(plotly)
```

## Configuração do Spark

```{r ConfiguracaoSpark}
config <- spark_config()
config$`sparklyr.cores.local` <- 16
config$`sparklyr.shell.driver-memory` <- "64G"
config$spark.memory.fraction <- 0.9
config$spark.dynamicAllocation.enabled <- "true" # pode ser necessario em alguns casos

sc <- spark_connect(master = "local", config = config)
```

## Carregar os dados da base PAs em CSVs_Mamo2

```{r CarregarCSVs_Mamo2}
diretorio <- "~/datasus.gov.br/SIASUS/PA-LaudosDiversos/CSVs_Mamo2/"

leitura <- spark_read_csv(sc, name="PAMamos",path=diretorio)
```

## Filtro e tratamentos

#Filtros aplicados nas variáveis:

- Periodo de competência da APAC entre 2010 e 2019; 
- Idade entre 19 e 99 anos;
- Sexo feminino;


```{r FiltrosCSVs_Mamo2}
pa_df_spark_original <-  tbl(sc, "pamamos")
pa_df_spark_filtrado <- filter(pa_df_spark_original,
                (PA_CMP > 200912 & PA_CMP < 202001) #Entre 2010 e 2019
                & (PA_IDADE > 18 & PA_IDADE < 100) #Entre 19 e 99 anos
                & PA_SEXO=="F" ) #Apenas com info de sexo feminino

```


#Tratamentos aplicados com a criação de colunas:

- AnoMesAtendimento para tranformação de mes e ano de atendimento em data;
- Identificação dos códigos de procedimentos;
- Região com os respectivos Estados;
- Idade por faixa etária.

```{r TratamentosCSVs_Mamo2}
pa_df_spark_tratado <- pa_df_spark_filtrado %>%
  
  mutate(AnoMesAtendimento = as.Date(paste0(as.integer(PA_CMP/100), "-", as.integer(PA_CMP%%100), "-01"))) %>%
  
  mutate(Procedimento=
           case_when(
            PA_PROC_ID==204030030~ "Diagnostico",
            PA_PROC_ID==204030188~ "Rastreamento")) %>%
  
  mutate(Regiao=
           case_when(
            ESTADO=="PR"~ "Sul",
            ESTADO=="RS"~ "Sul",
            ESTADO=="SC"~ "Sul",
            ESTADO=="ES"~ "Sudeste",
            ESTADO=="MG"~ "Sudeste",
            ESTADO=="RJ"~ "Sudeste",
            ESTADO=="SP"~ "Sudeste",
            ESTADO=="DF"~ "Centro-oeste",
            ESTADO=="GO"~ "Centro-oeste",
            ESTADO=="MS"~ "Centro-oeste",
            ESTADO=="MT"~ "Centro-oeste",
            ESTADO=="AL"~ "Nordeste",
            ESTADO=="BA"~ "Nordeste",
            ESTADO=="CE"~ "Nordeste",
            ESTADO=="MA"~ "Nordeste",
            ESTADO=="PB"~ "Nordeste",
            ESTADO=="PE"~ "Nordeste",
            ESTADO=="PI"~ "Nordeste",
            ESTADO=="RN"~ "Nordeste",
            ESTADO=="SE"~ "Nordeste",
            ESTADO=="AC"~ "Norte",
            ESTADO=="AM"~ "Norte",
            ESTADO=="AP"~ "Norte",
            ESTADO=="PA"~ "Norte",
            ESTADO=="RO"~ "Norte",
            ESTADO=="RR"~ "Norte",
            ESTADO=="TO"~ "Norte")) %>%
         
          mutate(FaixaEtaria = case_when(
            PA_IDADE<40~ "<=39",
            PA_IDADE<50~ "40-49",
            PA_IDADE<70~ "50-69",
            TRUE~ ">=70"))
              
```

## Seleção, Identificação e Agrupamento

#Seleção e nomeação das variáveis utilizadas nas análises:

- Regiao;
- AnoMesAtendimento;
- Procedimento;
- FaixaEtaria;
- QtdApresentada=PA_QTDPRO

#Agrupamento das variáveis para o somatório da QtdApresentada e melhorar o desempenho das análises:

- Regiao;
- AnoMesAtendimento;
- Procedimento;
- FaixaEtaria;

Resultado final com 4800 linhas
```{r SelecaoIdentificacaoCSVs_Mamo2}
 pa_df_spark_selecao <- pa_df_spark_tratado %>%
  
  select(Regiao, AnoMesAtendimento, Procedimento, FaixaEtaria, QtdApresentada=PA_QTDPRO) %>%
  
  group_by(Regiao, AnoMesAtendimento, Procedimento, FaixaEtaria, .groups = 'drop') %>%
  
  summarise(QtdApresentada = sum(QtdApresentada))

```


## Transformação do DataFrame do Spark para Local

# A transformação do dataframe já filtrado e agrupado permite que as consultas, gráficos e tabelas sejam executadas de forma mais rápida

```{r TransformaDataFrame}
pa_df_selecao <- as.data.frame(pa_df_spark_selecao)
```

## Desconexão do Spark

# O spark é desconectado pois não será mais utilizado posteriormente

```{r DesconectaSpark}
spark_disconnect_all()
```


## Análises dos exames de mamografia

#	Avaliar o desenvolvimento dos exames de rastreamento e de diagnóstico no Brasil por mês no período de 2010 a 2019

Para analisar uma região basta aplicar um filtro antes do group_by (por exemplo, Filter=="Sul")

```{r AnaliseMamoBrasil}
pa_df_selecao %>% 
  group_by(Procedimento,AnoMesAtendimento) %>%
  summarise(Qtd=sum(QtdApresentada), .groups = 'drop') %>%
  ggplot(aes(x=AnoMesAtendimento, y=Qtd/1000, group=Procedimento, color=Procedimento)) + 
  geom_line(aes(linetype=Procedimento)) +
  geom_point(aes(shape=Procedimento)) +
  labs_pubr() + theme_pubr() +
  scale_x_date(breaks = seq(as.Date("2010-10-01"), as.Date("2020-10-01"), by="12 months"), date_labels = "Out %Y") + # month/year
  theme(axis.text.x=element_text(angle=45, hjust=1)) +
  labs(x = "Mês e ano do atendimento", y = "Quantidade (mil)")

dev.print(file="~/SIA_SUS/SIA_SUS/Tabelas/pa_desenvolvimento_exames.png", device=png, width=550)
```

## Transformação da Faixa Etária

# Transformação da faixa etária para colunas incluindo percentuais

```{r TranformacaoFaixaEtariaColuna}
pa_df_faixa_etaria_como_coluna <- pa_df_selecao %>%
  group_by(Regiao,Procedimento,FaixaEtaria) %>%
  summarise(QtdApresentada=sum(QtdApresentada), .groups = 'drop')  %>%
  pivot_wider(names_from = FaixaEtaria, values_from = QtdApresentada,values_fn = sum) %>%
  adorn_totals("col") %>% 
  adorn_percentages("row") %>%
  adorn_pct_formatting(digits = 2) %>% 
  adorn_ns(position = "front")
```

## Analisar a proporção de mamografia de rastreamento e de diagnóstico na faixa etária preconizada para o período de 2010 e 2019;

# Procedimento Rastreamento

```{r ProcedimentoRastreamento}
pa_df_faixa_etaria_como_coluna_rastreamento <- pa_df_faixa_etaria_como_coluna %>% filter(Procedimento=="Rastreamento") %>% select("Regiao", "<=39", "40-49", "50-69", ">=70", "Total")

pa_ft_faixa_etaria_como_coluna <- flextable(pa_df_faixa_etaria_como_coluna_rastreamento) %>%
  set_caption(caption = "A proporção da faixa etária no exame de rastreamento") %>%
  add_footer_lines("¹ Período entre 2010 e 2019")
 
pa_ft_faixa_etaria_como_coluna <-
  add_header_row(x = pa_ft_faixa_etaria_como_coluna, values = c("Regiao", "PAs Faixa Etária", "Total"), colwidths = c(1, 4, 1)) %>%
  merge_h(part = "header") %>%
  merge_v(j = c("Regiao", "Total"), part = "header")

pa_ft_faixa_etaria_como_coluna <-
  theme_vanilla(pa_ft_faixa_etaria_como_coluna) %>%
  bold(j = "50-69", bold = TRUE)  %>%
  align(j = 2:6, part = "header", align = "center")  %>% 
  align(j = 3:6, part = "body", align = "right")  %>% 
  vline(j = c("Regiao", ">=70"), border = fp_border(), part = "all") %>%
  set_table_properties(width = 1, layout = "autofit") %>%
  fix_border_issues()

pa_ft_faixa_etaria_como_coluna 

save_as_docx("PAs Faixa Etária Rastreamento" = pa_ft_faixa_etaria_como_coluna, path = "~/SIA_SUS/SIA_SUS/Tabelas/pa_faixaetaria_rastreamento.docx")
img <- save_as_image(pa_ft_faixa_etaria_como_coluna, path = "~/SIA_SUS/SIA_SUS/Tabelas/pa_faixaetaria_rastreamento.png")
```

# Procedimento Diagnóstico

```{r ProcedimentoDiagnostico}
pa_df_faixa_etaria_como_coluna_diagnostico <- pa_df_faixa_etaria_como_coluna %>% filter(Procedimento=="Diagnostico") %>% select("Regiao", "<=39", "40-49", "50-69", ">=70", "Total")

pa_ft_faixa_etaria_como_coluna <- flextable(pa_df_faixa_etaria_como_coluna_diagnostico) %>%
  set_caption(caption = "A proporção da faixa etária no exame de diagnóstico") %>%
  add_footer_lines("¹ Período entre 2010 e 2019")
 
pa_ft_faixa_etaria_como_coluna <-
  add_header_row(x = pa_ft_faixa_etaria_como_coluna, values = c("Regiao", "PAs Faixa Etária", "Total"), colwidths = c(1, 4, 1)) %>%
  merge_h(part = "header") %>%
  merge_v(j = c("Regiao", "Total"), part = "header")

pa_ft_faixa_etaria_como_coluna <-
  theme_vanilla(pa_ft_faixa_etaria_como_coluna) %>%
  bold(j = "50-69", bold = TRUE)  %>%
  align(j = 2:6, part = "header", align = "center")  %>% 
  align(j = 3:6, part = "body", align = "right")  %>% 
  vline(j = c("Regiao", ">=70"), border = fp_border(), part = "all") %>%
  set_table_properties(width = 1, layout = "autofit") %>%
  fix_border_issues()

pa_ft_faixa_etaria_como_coluna 

save_as_docx("PAs Faixa Etária Diagnóstico" = pa_ft_faixa_etaria_como_coluna, path = "~/SIA_SUS/SIA_SUS/Tabelas/pa_faixaetaria_diagnostico.docx")
img <- save_as_image(pa_ft_faixa_etaria_como_coluna, path = "~/SIA_SUS/SIA_SUS/Tabelas/pa_faixaetaria_diagnostico.png")
```

## Carregar os dados da base AQs em CSVs202103 

Como os arquivos CSVs tem colunas diferentes, é utilizado uma função que lê cada arquivo do diretório efetuando o filtro e selecionando apenas as variáveis que serão utilizadas

## Filtro e tratamentos

#Filtros aplicados nas variáveis:

- Período de competência da APAC entre 2010 e 2019; 
- Idade entre 19 e 99 anos;
- Sexo feminino;
- CIDs do câncer de mama (C500, C501, C502, C503, C504, C505, C506, C508 e C509)
- Tipos de APAC: 1 e 3
- Estadiamentos clínicos (0, 1, 2, 3 e 4)

# Tratamentos aplicado com a criação de colunas:

- Transforma mês e ano de atendimento em data
- Região com os respectivos Estados;
- Idade por faixa etária.

# seleção e identificação

- Região
- AnoMesAtendimento
- Estadio
- FaixaEtaria

Os dados com filtros aplicados, tratados e selecionados foram carregados num dataframe

```{r CarregarCSVs202103AQs}

carregaArquivoAq = function(arquivoCsvAq){
  
  #Para cada arquivo, le o CSV
  dataframeCsvAq <- read.csv(arquivoCsvAq, header=TRUE, stringsAsFactors=FALSE, fileEncoding="latin1") %>%
    
    filter(
      (AP_CMP > 200912 & AP_CMP < 202001) #Entre 2010 e 2019
      & (AP_NUIDADE > 18 & AP_NUIDADE < 100) #Entre 19 e 99 anos
      & (AP_SEXO=="F")  #Apenas com info de sexo feminino
      & (AP_CIDPRI %in% c("C500","C501","C502","C503","C504","C505","C506","C508","C509"))
      & (AP_TPAPAC=="1" | AP_TPAPAC=="3") #Apenas tipo apac 1 e 3
      & (AQ_ESTADI==0|AQ_ESTADI==1|AQ_ESTADI==2|AQ_ESTADI==3|AQ_ESTADI==4)
    ) %>%
    
    mutate(AnoMesAtendimento = as.Date(paste0(as.integer(AP_CMP/100), "-", as.integer(AP_CMP%%100), "-01"), format="%Y-%m-%d")) %>%
    
    mutate(Estadio = as.character(AQ_ESTADI)) %>%
    
    mutate(Regiao=
             case_when(
              ESTADO=="PR"~ "Sul",
              ESTADO=="RS"~ "Sul",
              ESTADO=="SC"~ "Sul",
              ESTADO=="ES"~ "Sudeste",
              ESTADO=="MG"~ "Sudeste",
              ESTADO=="RJ"~ "Sudeste",
              ESTADO=="SP"~ "Sudeste",
              ESTADO=="DF"~ "Centro-oeste",
              ESTADO=="GO"~ "Centro-oeste",
              ESTADO=="MS"~ "Centro-oeste",
              ESTADO=="MT"~ "Centro-oeste",
              ESTADO=="AL"~ "Nordeste",
              ESTADO=="BA"~ "Nordeste",
              ESTADO=="CE"~ "Nordeste",
              ESTADO=="MA"~ "Nordeste",
              ESTADO=="PB"~ "Nordeste",
              ESTADO=="PE"~ "Nordeste",
              ESTADO=="PI"~ "Nordeste",
              ESTADO=="RN"~ "Nordeste",
              ESTADO=="SE"~ "Nordeste",
              ESTADO=="AC"~ "Norte",
              ESTADO=="AM"~ "Norte",
              ESTADO=="AP"~ "Norte",
              ESTADO=="PA"~ "Norte",
              ESTADO=="RO"~ "Norte",
              ESTADO=="RR"~ "Norte",
              ESTADO=="TO"~ "Norte")) %>%
         
      mutate(FaixaEtaria = case_when(
        AP_NUIDADE<40~ "<=39",
        AP_NUIDADE<50~ "40-49",
        AP_NUIDADE<70~ "50-69",
        TRUE~ ">=70"))  %>%
  
    select(
       Regiao
      ,AnoMesAtendimento
      ,Estadio
      ,FaixaEtaria
    )
  
  return(dataframeCsvAq)
  
}

diretorioAq <- "~/datasus.gov.br/SIASUS/AQ-LaudosDiversos/CSVs202103"
arquivosAq <- list.files(diretorioAq, pattern="*.csv" ,full.names = T)

#Chama a funcao selectMamo para cada arquivo da lista
aq_df_selecao <- 
  do.call(rbind,
          lapply(arquivosAq, carregaArquivoAq)
  )
```

## Agrupamento das variáveis e contagem de linhas:

-Regiao
-AnoMesAtendimento
-Estadio
-FaixaEtaria

```{r AgrupamentoAQs}
aq_df_agrupado <- group_by(aq_df_selecao,Regiao,AnoMesAtendimento,Estadio,FaixaEtaria) %>% count() %>%
    select(
      Regiao,AnoMesAtendimento,Estadio,FaixaEtaria,Qtd="n"
    )
```

## Transformação da Faixa Etária nas AQs

# Transformação da faixa etária para colunas incluindo percentuais nas AQs

```{r TransformaFaixaEtariaColunaAQs}
aq_df_faixa_etaria_como_coluna <- aq_df_agrupado %>%
  group_by(Regiao,Estadio,FaixaEtaria) %>% 
  summarise(Qtd=sum(Qtd), .groups = 'drop') %>%
  pivot_wider(names_from = FaixaEtaria, values_from = Qtd,values_fn = sum)  %>%
  adorn_totals("col") %>%
  adorn_percentages("row") %>%
  adorn_pct_formatting(digits = 2) %>% 
  adorn_ns(position = "front")
```

## Analisar a proporção faixa etária no estadiamento clínico (0, 1, 2, 3 e 4) para o período de 2010 e 2019

```{r FaixaEtariaEstadiamentoAQs}
aq_ft_faixa_etaria_como_coluna <-
  flextable(aq_df_faixa_etaria_como_coluna) %>%
  set_caption(caption = "A proporção da faixa etária no estadiamento clínico") %>%
  add_footer_lines("¹ Período entre 2010 e 2019")
 
aq_ft_faixa_etaria_como_coluna <-
  add_header_row(x = aq_ft_faixa_etaria_como_coluna, values = c("Regiao", "Estadio", "AQs Faixa Etária", "Total"), colwidths = c(1, 1, 4, 1)) %>%
  merge_h(part = "header") %>%
  merge_v(j = c("Regiao", "Estadio","Total"), part = "header")

aq_ft_faixa_etaria_como_coluna <-
  theme_vanilla(aq_ft_faixa_etaria_como_coluna) %>%
  bold(j = "50-69", bold = TRUE)  %>%
  align(j = 2:7, part = "header", align = "center")  %>% 
  align(j = 2, part = "body", align = "center")  %>% 
  align(j = 3:7, part = "body", align = "right")  %>% 
  vline(j = c("Regiao", "Estadio", ">=70"), border = fp_border(), part = "all") %>%
  set_table_properties(width = 1, layout = "autofit") %>%
  fix_border_issues()

aq_ft_faixa_etaria_como_coluna 

save_as_docx("AQs Faixa Etária" = aq_ft_faixa_etaria_como_coluna, path = "~/SIA_SUS/SIA_SUS/Tabelas/aq_faixaetaria.docx")
img <- save_as_image(aq_ft_faixa_etaria_como_coluna, path = "~/SIA_SUS/SIA_SUS/Tabelas/aq_faixaetaria.png")
```

## Transformação do Estadio nas AQs

# Transformação do estadio para colunas incluindo percentuais nas AQs de 2015 a 2019 para faixa etária 50-69

```{r TransformaFaixaEtariaColunaAQs_2015_2019}
aq_df_estadio_como_coluna <- aq_df_agrupado %>%
  filter(
      (year(AnoMesAtendimento) >=2015 & year(AnoMesAtendimento) <=2019)
      & FaixaEtaria=="50-69"
  ) %>%
  group_by(Regiao,Estadio) %>% 
  summarise(Qtd=sum(Qtd), .groups = 'drop') %>%
  pivot_wider(names_from = Estadio, values_from = Qtd,values_fn = sum)  %>%
  adorn_totals("col") %>%
  adorn_percentages("row") %>%
  adorn_pct_formatting(digits = 2) %>% 
  adorn_ns(position = "front")
```

## Analisar no período de 2015 a 2019 a proporção de pacientes com câncer de mama em estádio avançado (3 e 4)

```{r EstadioAvancadoAQs}
aq_ft_estadio_como_coluna <-
  flextable(aq_df_estadio_como_coluna) %>%
  set_caption(caption = "A proporção de pacientes com câncer de mama em estádio avançado") %>%
  add_footer_lines("¹ Período entre 2015 e 2019")
 
aq_ft_estadio_como_coluna <-
  add_header_row(x = aq_ft_estadio_como_coluna, values = c("Regiao", "AQs Estadio", "Total"), colwidths = c(1, 5, 1)) %>%
  merge_h(part = "header") %>%
  merge_v(j = c("Regiao","Total"), part = "header")

aq_ft_estadio_como_coluna <-
  theme_vanilla(aq_ft_estadio_como_coluna) %>%
  bold(j = c("3", "4"), bold = TRUE)  %>%
  align(j = 2:7, part = "header", align = "center")  %>% 
  align(j = 2:7, part = "body", align = "right")  %>% 
  vline(j = c("Regiao", "4"), border = fp_border(), part = "all") %>%
  set_table_properties(width = 1, layout = "autofit") %>%
  fix_border_issues()

aq_ft_estadio_como_coluna 

save_as_docx("ARs Estadio Avançado" = aq_ft_estadio_como_coluna, path = "~/SIA_SUS/SIA_SUS/Tabelas/aq_estadio.docx")
img <- save_as_image(aq_ft_estadio_como_coluna, path = "~/SIA_SUS/SIA_SUS/Tabelas/aq_estadio.png")
```
## Carregar os dados da base ARs em CSVs202103 

Como os arquivos CSVs tem colunas diferentes, é utilizado uma função que lê cada arquivo do diretório efetuando o filtro e selecionando apenas as variáveis que serão utilizadas

## Filtro e tratamentos

#Filtros aplicados nas variáveis:

- Período de competência da APAC entre 2010 e 2019; 
- Idade entre 19 e 99 anos;
- Sexo feminino;
- CIDs do câncer de mama (C500, C501, C502, C503, C504, C505, C506, C508 e C509)
- Tipos de APAC: 1 e 3
- Estadiamentos clínicos (0, 1, 2, 3 e 4)

# Tratamentos aplicado com a criação de colunas:

- Transforma mês e ano de atendimento em data
- Região com os respectivos Estados;
- Idade por faixa etária.

# seleção e identificação

- Região
- AnoMesAtendimento
- Estadio
- FaixaEtaria

Os dados com filtros aplicados, tratados e selecionados foram carregados num dataframe

```{r CarregarCSVs202103ARs}

carregaArquivoAr = function(arquivoCsvAr){
  
  #Para cada arquivo, le o CSV
  dataframeCsvAr <- read.csv(arquivoCsvAr, header=TRUE, stringsAsFactors=FALSE, fileEncoding="latin1") %>%
    
    filter(
      (AP_CMP > 200912 & AP_CMP < 202001) #Entre 2010 e 2019
      & (AP_NUIDADE > 18 & AP_NUIDADE < 100) #Entre 19 e 99 anos
      & (AP_SEXO=="F")  #Apenas com info de sexo feminino
      & (AP_CIDPRI %in% c("C500","C501","C502","C503","C504","C505","C506","C508","C509"))
      & (AP_TPAPAC=="1" | AP_TPAPAC=="3") #Apenas tipo apac 1 e 3
      & (AR_ESTADI==0|AR_ESTADI==1|AR_ESTADI==2|AR_ESTADI==3|AR_ESTADI==4)
    ) %>%
    
    mutate(AnoMesAtendimento = as.Date(paste0(as.integer(AP_CMP/100), "-", as.integer(AP_CMP%%100), "-01"), format="%Y-%m-%d")) %>%
    
    mutate(Estadio = as.character(AR_ESTADI)) %>%
    
    mutate(Regiao=
             case_when(
              ESTADO=="PR"~ "Sul",
              ESTADO=="RS"~ "Sul",
              ESTADO=="SC"~ "Sul",
              ESTADO=="ES"~ "Sudeste",
              ESTADO=="MG"~ "Sudeste",
              ESTADO=="RJ"~ "Sudeste",
              ESTADO=="SP"~ "Sudeste",
              ESTADO=="DF"~ "Centro-oeste",
              ESTADO=="GO"~ "Centro-oeste",
              ESTADO=="MS"~ "Centro-oeste",
              ESTADO=="MT"~ "Centro-oeste",
              ESTADO=="AL"~ "Nordeste",
              ESTADO=="BA"~ "Nordeste",
              ESTADO=="CE"~ "Nordeste",
              ESTADO=="MA"~ "Nordeste",
              ESTADO=="PB"~ "Nordeste",
              ESTADO=="PE"~ "Nordeste",
              ESTADO=="PI"~ "Nordeste",
              ESTADO=="RN"~ "Nordeste",
              ESTADO=="SE"~ "Nordeste",
              ESTADO=="AC"~ "Norte",
              ESTADO=="AM"~ "Norte",
              ESTADO=="AP"~ "Norte",
              ESTADO=="PA"~ "Norte",
              ESTADO=="RO"~ "Norte",
              ESTADO=="RR"~ "Norte",
              ESTADO=="TO"~ "Norte")) %>%
         
      mutate(FaixaEtaria = case_when(
        AP_NUIDADE<40~ "<=39",
        AP_NUIDADE<50~ "40-49",
        AP_NUIDADE<70~ "50-69",
        TRUE~ ">=70"))  %>%
  
    select(
       Regiao
      ,AnoMesAtendimento
      ,Estadio
      ,FaixaEtaria
    )
  
  return(dataframeCsvAr)
  
}

diretorioAr <- "~/datasus.gov.br/SIASUS/AR-LaudosDiversos/CSVs202103"
arquivosAr <- list.files(diretorioAr, pattern="*.csv" ,full.names = T)

#Chama a funcao selectMamo para cada arquivo da lista
ar_df_selecao <- 
  do.call(rbind,
          lapply(arquivosAr, carregaArquivoAr)
  )
```

## Agrupamento das variáveis e contagem de linhas:

-Regiao
-AnoMesAtendimento
-Estadio
-FaixaEtaria

```{r AgrupamentoARs}
ar_df_agrupado <- group_by(ar_df_selecao,Regiao,AnoMesAtendimento,Estadio,FaixaEtaria) %>% count() %>%
    select(
      Regiao,AnoMesAtendimento,Estadio,FaixaEtaria,Qtd="n"
    )
```

## Transformação da Faixa Etária nas ARs

# Transformação da faixa etária para colunas incluindo percentuais nas ARs

```{r TransformaFaixaEtariaColunaARs}
ar_df_faixa_etaria_como_coluna <- ar_df_agrupado %>%
  group_by(Regiao,Estadio,FaixaEtaria) %>% 
  summarise(Qtd=sum(Qtd), .groups = 'drop') %>%
  pivot_wider(names_from = FaixaEtaria, values_from = Qtd,values_fn = sum)  %>%
  adorn_totals("col") %>%
  adorn_percentages("row") %>%
  adorn_pct_formatting(digits = 2) %>% 
  adorn_ns(position = "front")
```

## Analisar a proporção faixa etária no estadiamento clínico (0, 1, 2, 3 e 4) para o período de 2010 e 2019

```{r FaixaEtariaEstadiamentoARs}
ar_ft_faixa_etaria_como_coluna <-
  flextable(ar_df_faixa_etaria_como_coluna) %>%
  set_caption(caption = "A proporção da faixa etária no estadiamento clínico") %>%
  add_footer_lines("¹ Período entre 2010 e 2019")
 
ar_ft_faixa_etaria_como_coluna <-
  add_header_row(x = ar_ft_faixa_etaria_como_coluna, values = c("Regiao", "Estadio", "ARs Faixa Etária", "Total"), colwidths = c(1, 1, 4, 1)) %>%
  merge_h(part = "header") %>%
  merge_v(j = c("Regiao", "Estadio","Total"), part = "header")

ar_ft_faixa_etaria_como_coluna <-
  theme_vanilla(ar_ft_faixa_etaria_como_coluna) %>%
  bold(j = "50-69", bold = TRUE)  %>%
  align(j = 2:7, part = "header", align = "center")  %>% 
  align(j = 2, part = "body", align = "center")  %>% 
  align(j = 3:7, part = "body", align = "right")  %>% 
  vline(j = c("Regiao", "Estadio", ">=70"), border = fp_border(), part = "all") %>%
  set_table_properties(width = 1, layout = "autofit") %>%
  fix_border_issues()

ar_ft_faixa_etaria_como_coluna 

save_as_docx("ARs Faixa Etária" = ar_ft_faixa_etaria_como_coluna, path = "~/SIA_SUS/SIA_SUS/Tabelas/ar_faixaetaria.docx")
img <- save_as_image(ar_ft_faixa_etaria_como_coluna, path = "~/SIA_SUS/SIA_SUS/Tabelas/ar_faixaetaria.png")
```

## Transformação do Estadio nas ARs

# Transformação do estadio para colunas incluindo percentuais nas ARs de 2015 a 2019 para faixa etária 50-69

```{r TransformaFaixaEtariaColunaARs_2015_2019}
ar_df_estadio_como_coluna <- ar_df_agrupado %>%
  filter(
      (year(AnoMesAtendimento) >=2015 & year(AnoMesAtendimento) <=2019)
      & FaixaEtaria=="50-69"
  ) %>%
  group_by(Regiao,Estadio) %>% 
  summarise(Qtd=sum(Qtd), .groups = 'drop') %>%
  pivot_wider(names_from = Estadio, values_from = Qtd,values_fn = sum)  %>%
  adorn_totals("col") %>%
  adorn_percentages("row") %>%
  adorn_pct_formatting(digits = 2) %>% 
  adorn_ns(position = "front")
```

## Analisar no período de 2015 a 2019 a proporção de pacientes com câncer de mama em estádio avançado (3 e 4)

```{r EstadioAvancadoARs}
ar_ft_estadio_como_coluna <-
  flextable(ar_df_estadio_como_coluna) %>%
  set_caption(caption = "A proporção de pacientes com câncer de mama em estádio avançado") %>%
  add_footer_lines("¹ Período entre 2015 e 2019")
 
ar_ft_estadio_como_coluna <-
  add_header_row(x = ar_ft_estadio_como_coluna, values = c("Regiao", "ARs Estadio", "Total"), colwidths = c(1, 5, 1)) %>%
  merge_h(part = "header") %>%
  merge_v(j = c("Regiao","Total"), part = "header")

ar_ft_estadio_como_coluna <-
  theme_vanilla(ar_ft_estadio_como_coluna) %>%
  bold(j = c("3", "4"), bold = TRUE)  %>%
  align(j = 2:7, part = "header", align = "center")  %>% 
  align(j = 2:7, part = "body", align = "right")  %>% 
  vline(j = c("Regiao", "4"), border = fp_border(), part = "all") %>%
  set_table_properties(width = 1, layout = "autofit") %>%
  fix_border_issues()

ar_ft_estadio_como_coluna 

save_as_docx("ARs Estadio Avançado" = ar_ft_estadio_como_coluna, path = "~/SIA_SUS/SIA_SUS/Tabelas/ar_estadio.docx")
img <- save_as_image(ar_ft_estadio_como_coluna, path = "~/SIA_SUS/SIA_SUS/Tabelas/ar_estadio.png")
```
