---
title: "CountAQEstadio"
author: "Cintia Mesquita"
date: "09/02/2021"
output:
  pdf_document: default
  html_document: default
---

```{r setup, include=FALSE}
knitr::opts_chunk$set(echo = TRUE)
```

```{r}
library(tidyverse)
library(foreign)
library(data.table)
library(highcharter)
library(DT)
library(janitor)
library(knitr)
library(descr)
library(pander)
library(plotly)
library(read.dbc)
```

# leitura dos CSVs de Quimioterapia - filtros para CA de mama
```{r}
aq_tudo <- read.csv("~/SIA_SUS/SIA_SUS/CSV/AQ_Estadios.csv")
```

Data de atendimento ao paciente (AP_CMP); e tipo de APAC 1-inicial (AP_TPAPAC)
```{r}
estadio_brasil <- aq_tudo %>% group_by(AnoMesAtendimento,Regiao,Estadio)

estadio_sul <- estadio_brasil %>% filter(Regiao=="Sul")
estadio_sudeste <- estadio_brasil %>% filter(Regiao=="Sudeste")
estadio_centro_oeste <- estadio_brasil %>% filter(Regiao=="Centro-oeste")
estadio_nordeste <- estadio_brasil %>% filter(Regiao=="Nordeste")
estadio_norte <- estadio_brasil %>% filter(Regiao=="Norte")

```

Tabela - Região Sul
```{r}
tabyl(estadio_sul,AnoMesAtendimento,Estadio, show_na = FALSE, show_missing_levels = FALSE) %>%
  adorn_totals("row") %>%
#adorn_title("combined")
datatable(caption = "Região Sul")
```
Gráfico - Região Sul
```{r}
estadio_sul %>% 
  group_by(Estadio,AnoMesAtendimento) %>% 
  summarise(QTD = n(), .groups = 'drop') %>% 
  ggplot(aes(x = as.character(AnoMesAtendimento), y = QTD, color=factor(Estadio), fill=factor(Estadio))) +  
  #Com Barra
  #geom_bar(stat="identity") +
  #Bolinhas
  geom_point() + 
  labs(title = "Região Sul", color = "Proced") -> g
ggplotly(g)

```

```{r}
tabyl(estadio_sudeste,AnoMesAtendimento,Estadio, show_na = FALSE, show_missing_levels = FALSE) %>%
  adorn_totals("row") %>%
#adorn_title("combined")
datatable(caption = "Região Sudeste")
```
```{r}
tabyl(estadio_centro_oeste,AnoMesAtendimento,Estadio, show_na = FALSE, show_missing_levels = FALSE) %>%
  adorn_totals("row") %>%
#adorn_title("combined")
datatable(caption = "Região Centro-oeste")
```
```{r}
tabyl(estadio_nordeste,AnoMesAtendimento,Estadio, show_na = FALSE, show_missing_levels = FALSE) %>%
  adorn_totals("row") %>%
#adorn_title("combined")
datatable(caption = "Região Nordeste")
```
```{r}
tabyl(estadio_norte,AnoMesAtendimento,Estadio, show_na = FALSE, show_missing_levels = FALSE) %>%
  adorn_totals("row") %>%
#adorn_title("combined")
datatable(caption = "Região Norte")
```

```{r}
estadio_brasil_por_F_M <- aq_tudo %>% group_by(AnoMesAtendimento,Sexo,Estadio)

```

```{r}
tabyl(estadio_brasil_por_F_M,Sexo,Estadio, show_na = FALSE, show_missing_levels = FALSE) %>%
  adorn_totals("row") %>%
#adorn_title("combined")
datatable(caption = "Brasil")
```

```{r}
estadio_brasil_por_sexo <- aq_tudo %>% group_by(AnoMesAtendimento,Sexo,Estadio)

estadio_F <- estadio_brasil_por_sexo %>% filter(Sexo=="F")
estadio_M <- estadio_brasil_por_sexo %>% filter(Sexo=="M")

```

```{r}
tabyl(estadio_F,AnoMesAtendimento,Estadio, show_na = FALSE, show_missing_levels = FALSE) %>%
  adorn_totals("row") %>%
#adorn_title("combined")
datatable(caption = "Mulheres Brasil")
```

```{r}
tabyl(estadio_M,AnoMesAtendimento,Estadio, show_na = FALSE, show_missing_levels = FALSE) %>%
  adorn_totals("row") %>%
#adorn_title("combined")
datatable(caption = "Homens Brasil")
```

```{r}
estadio_brasil %>% 
  group_by(Estadio,AnoMesAtendimento) %>% 
  summarise(Qtde = n(), .groups = 'drop') %>% 
  ggplot(aes(x = as.character(AnoMesAtendimento), y = Qtde, color=factor(Estadio), fill=factor(Estadio))) +  
  #Com Barra
  #geom_bar(stat="identity") +
  #Bolinhas
  geom_point() + 
  labs(title = "Quimioterapia Total", color = "Proced") -> g
ggplotly(g)

```

## Tipos de APACs
APACs AQ* únicas (2019/2018/2017/2016/2015/2014/2013/2012/2011/2010-Não 2008/2009-Sim)
Iniciar em 2010 - APACs tipo 1 e 3

#Formatos AQs
```{r}
aq_SC19 <- read.dbc("~/datasus.gov.br/SIASUS/AQ-LaudosDiversos/AQSC1912.dbc") # formato DATASUS
```
```{r}
aq_eP19 <- read.csv("~/datasus.gov.br/SIASUS/AQ-LaudosDiversos/CSVs/AQSC_2019.csv", header=TRUE, stringsAsFactors=FALSE, fileEncoding="latin1") # Agrupado por UF e AAAA
```
```{r}
aq_tudo <- read.csv("~/SIA_SUS/SIA_SUS/CSV/AQ_Estadios.csv") # organizado por Data de Atendimento ao paciente (competência) e por região
```
```{r}
aq_agrupado <- read.csv("~/SIA_SUS/SIA_SUS/CSV/AQ_Estadios_Agrupado.csv") # agrupamento de observações (se for igual agrupa)
```
```{r}
head(aq_SC19)
head(aq_eP19)
head(aq_tudo)
head(aq_agrupado)
```
No formato DBC (AQufaamm.dbc) tem 64 variáveis 
No formato CSV (AQuf_aaaa.csv) tem 67 variáveis e foram adicionados ESTADO, ANO e MES
No formato CSV (AQ_Estadios.csv) tem 6 variáveis e os estados foram agrupados por região
No formato CSV (AQ_Estadios_Agrupado.cvs) tem 7 variáveis mais o agrupamento de observações (Estado,Regiao,AnoMesAtendimento, Estadio, Sexo, Idade) formou o Qtd

#Informações de interesse <- AQs
Estado - ok
Regiao - ok
AnoAtendimento - ok
Estadio - ok
Sexo - ok
Idade - ok
