---
title: "CountAREstadio"
author: "Cintia Mesquita"
date: "12/02/2021"
output:
  pdf_document: default
  html_document: default
---

```{r setup, include=FALSE}
knitr::opts_chunk$set(echo = TRUE)
```

```{r}
library(tidyverse)
library(foreign)
library(data.table)
library(highcharter)
library(DT)
library(janitor)
library(knitr)
library(descr)
library(pander)
library(plotly)
```

#leitura dos CSVs Radioterapia 

```{r}
ar_tudo <- read.csv("~/SIA_SUS/SIA_SUS/CSV/AR_Estadios.csv")
```

Data de atendimento ao paciente; e tipo de APAC.
```{r}
estadio_brasil <- ar_tudo %>% group_by(AnoMesAtendimento,Regiao,Estadio)

estadio_sul <- estadio_brasil %>% filter(Regiao=="Sul")
estadio_sudeste <- estadio_brasil %>% filter(Regiao=="Sudeste")
estadio_centro_oeste <- estadio_brasil %>% filter(Regiao=="Centro-oeste")
estadio_nordeste <- estadio_brasil %>% filter(Regiao=="Nordeste")
estadio_norte <- estadio_brasil %>% filter(Regiao=="Norte")

```

# Estadiamento por Região nas ARs

Tabela - Radioterapia Região Sul
```{r}
tabyl(estadio_sul,AnoMesAtendimento,Estadio, show_na = FALSE, show_missing_levels = FALSE) %>%
  adorn_totals(c("row", "col")) %>%
#adorn_title("combined")
datatable(caption = "Radioterapia da Região Sul")
```

Gráfico - Radioterapia Região Sul
```{r}
estadio_sul %>% 
  group_by(Estadio,AnoMesAtendimento) %>% 
  summarise(Qtde = n(), .groups = 'drop') %>% 
  #ggplot(aes(x = as.character(AnoMesAtendimento), y = Qtde, color=factor(Estadio), fill=factor(Estadio))) +  

  ggplot(aes(x = as.character(AnoMesAtendimento), y = Qtde, color=factor(Estadio), col=Estadio, label=Estadio)) +
  geom_line() + geom_point() + 
  #Com Barra
  #geom_bar(stat="identity") +
  #Bolinhas
  
  labs(title = "Radioterapia Região Sul", color = "Proced") -> g
ggplotly(g)

```
Tabela - Radioterapia Região Sudeste
```{r}
tabyl(estadio_sudeste,AnoMesAtendimento,Estadio, show_na = FALSE, show_missing_levels = FALSE) %>%
  adorn_totals(c("row", "col")) %>%
#adorn_title("combined")
datatable(caption = "Radioterapia Região Sudeste")
```

Gráfico - Radioterapia Região Sudeste
```{r}
estadio_sudeste %>% 
  group_by(Estadio,AnoMesAtendimento) %>% 
  summarise(Qtde = n(), .groups = 'drop') %>% 
  ggplot(aes(x = as.character(AnoMesAtendimento), y = Qtde, color=factor(Estadio), fill=factor(Estadio))) +  
  #Com Barra
  #geom_bar(stat="identity") +
  #Bolinhas
  geom_point() + 
  labs(title = "Radioterapia Região Sudeste", color = "Proced") -> g
ggplotly(g)

```

Tabela - Radioterapia Região Centro-oeste
```{r}
tabyl(estadio_centro_oeste,AnoMesAtendimento,Estadio, show_na = FALSE, show_missing_levels = FALSE) %>%
  adorn_totals(c("row", "col")) %>%
#adorn_title("combined")
datatable(caption = "Radioterapia Região Centro-oeste")
```

Gráfico - Radioterapia Região Centro-oeste
```{r}
estadio_centro_oeste %>% 
  group_by(Estadio,AnoMesAtendimento) %>% 
  summarise(Qtde = n(), .groups = 'drop') %>% 
  ggplot(aes(x = as.character(AnoMesAtendimento), y = Qtde, color=factor(Estadio), fill=factor(Estadio))) +  
  #Com Barra
  #geom_bar(stat="identity") +
  #Bolinhas
  geom_point() + 
  labs(title = "Radioterapia Região Centro-oeste", color = "Proced") -> g
ggplotly(g)

```

Tabela - Radioterapia Região Nordeste
```{r}
tabyl(estadio_nordeste,AnoMesAtendimento,Estadio, show_na = FALSE, show_missing_levels = FALSE) %>%
  adorn_totals(c("row", "col")) %>%
#adorn_title("combined")
datatable(caption = "Radioterapia Região Nordeste")
```
Gráfico - Radioterapia Região Nordeste
```{r}
estadio_nordeste %>% 
  group_by(Estadio,AnoMesAtendimento) %>% 
  summarise(Qtde = n(), .groups = 'drop') %>% 
  ggplot(aes(x = as.character(AnoMesAtendimento), y = Qtde, color=factor(Estadio), fill=factor(Estadio))) +  
  #Com Barra
  #geom_bar(stat="identity") +
  #Bolinhas
  geom_point() + 
  labs(title = "Radioterapia Região Nordeste", color = "Proced") -> g
ggplotly(g)

```
Tabela - Radioterapia Região Norte
```{r}
tabyl(estadio_norte,AnoMesAtendimento,Estadio, show_na = FALSE, show_missing_levels = FALSE) %>%
  adorn_totals(c("row", "col")) %>%
#adorn_title("combined")
datatable(caption = "Radioterapia Região Norte")
```
Gráfico - Radioterapia Região Norte
```{r}
estadio_norte %>% 
  group_by(Estadio,AnoMesAtendimento) %>% 
  summarise(Qtde = n(), .groups = 'drop') %>% 
  ggplot(aes(x = as.character(AnoMesAtendimento), y = Qtde, color=factor(Estadio), fill=factor(Estadio))) +  
  #Com Barra
  #geom_bar(stat="identity") +
  #Bolinhas
  geom_point() + 
  labs(title = "Radioterapia Região Norte", color = "Proced") -> g
ggplotly(g)

```


#Relação estadiamento X sexo

```{r}
estadio_brasil_por_sexo <- ar_tudo %>% group_by(AnoMesAtendimento,Sexo,Estadio)

estadio_F <- estadio_brasil_por_sexo %>% filter(Sexo=="F")
estadio_M <- estadio_brasil_por_sexo %>% filter(Sexo=="M")

```

```{r}
tabyl(estadio_F,AnoMesAtendimento,Estadio, show_na = FALSE, show_missing_levels = FALSE) %>%
  adorn_totals(c("row", "col")) %>%
#adorn_title("combined")
datatable(caption = "Mulheres Brasil")
```

```{r}
estadio_F %>% 
  group_by(Estadio,AnoMesAtendimento) %>% 
  summarise(Qtde = n(), .groups = 'drop') %>% 
  ggplot(aes(x = as.character(AnoMesAtendimento), y = Qtde, color=factor(Estadio), fill=factor(Estadio))) +  
  #Com Barra
  #geom_bar(stat="identity") +
  #Bolinhas
  geom_point() + 
  labs(title = "Mulheres Brasil", color = "Proced") -> g
ggplotly(g)

```


```{r}
tabyl(estadio_M,AnoMesAtendimento,Estadio, show_na = FALSE, show_missing_levels = FALSE) %>%
  adorn_totals(c("row", "col")) %>%
#adorn_title("combined")
datatable(caption = "Homens Brasil")
```

```{r}
estadio_M %>% 
  group_by(Estadio,AnoMesAtendimento) %>% 
  summarise(Qtde = n(), .groups = 'drop') %>% 
  ggplot(aes(x = as.character(AnoMesAtendimento), y = Qtde, color=factor(Estadio), fill=factor(Estadio))) +  
  #Com Barra
  #geom_bar(stat="identity") +
  #Bolinhas
  geom_point() + 
  labs(title = "Homens Brasil", color = "Proced") -> g
ggplotly(g)

```

# Total de APACs de Radioterapia utilizadas 

```{r}
estadio_brasil <- ar_tudo %>% group_by(AnoMesAtendimento,Estadio)

```

```{r}
tabyl(estadio_brasil,AnoMesAtendimento,Estadio, show_na = FALSE, show_missing_levels = FALSE) %>%
  adorn_totals(c("row", "col")) %>%
#adorn_title("combined")
datatable(caption = "Radioterapia Total")
```

```{r}
estadio_brasil %>% 
  group_by(Estadio,AnoMesAtendimento) %>% 
  summarise(Qtde = n(), .groups = 'drop') %>% 
  ggplot(aes(x = as.character(AnoMesAtendimento), y = Qtde, color=factor(Estadio), fill=factor(Estadio))) +  
  #Com Barra
  #geom_bar(stat="identity") +
  #Bolinhas
  geom_point() + 
  labs(title = "Radioterapia Total", color = "Proced") -> g
ggplotly(g)

```
## Teste AP_CIDPRI e DATA de atendimento ao paciente
```{r}
ar_SC19 <- read.csv("~/datasus.gov.br/SIASUS/AR-LaudosDiversos/CSVs/ARSC_2019.csv", header=TRUE, stringsAsFactors=FALSE, fileEncoding="latin1")
```

```{r}
ar_SC19%>% select(AP_MVM,AP_CMP)%>% count(AP_CMP,AP_MVM)%>%arrange(AP_CMP)
```
 
A (AP_CMP) é a data de atendimento ao paciente / competência (AAAAMM) ao comparar as AP_CMP com a AP_MVM no ARSC_2019.csv como modelo, no AP_CMP os meses de 10, 11, 12 registra resíduos para o ano seguinte na AP_MVM.

#Descrição das APACs de Radioterapia para data:
AP_MVM - Data de Processamento / Movimento (AAAAMM)
AP_DTINIC -Data de INÍCIO validade
AP_DTFIM - Data de FIM validade
AP_DTOCOR - Data de Ocorrência que substitui a data de FIM de validade
AP_DTSOLIC - Data da Solicitação
AP_DTAUT - Data da Autorização
AR_DTIDEN - Data da identificação patológica do caso (AAAAMMDD)
AR_DTINI1 - Data de INÍCIO (AAAAMMDD) 1º tratamento anterior
AR_DTINI2 - Data de INÍCIO (AAAAMMDD) 2º tratamento anterior
AR_DTINI3 - Data de início (AAAAMMDD) 3º tratamento anterior
AR_DTINTR - Data de INÍCIO do tratamento solicitado (AAAAMMDD)
AR_INIAR1 - Data de INÍCIO 1º (AAAAMMDD) 
AR_INIAR2 - Data de INÍCIO 2º (AAAAMMDD)
AR_INIAR3 - Data de INÍCIO 3º (AAAAMMDD)
AR_FIMAR1 - Data de Fim 1º (AAAAMMDD)
AR_FIMAR2 - Data de FIM 2º (AAAAMMDD)
AR_FIMAR3 - Data de Fim 3º (AAAAMMDD)

#Validação (AP_CIDPRI)
Validação do AP_CIDPRI para CIDs de CA de mamo comparando com o AR_CID10, AP_CIDSEC, AR_CIDTR1 e AR_CIDTR2. No AR-CID10 e no AP_CIDSEC há vários com campos brancos. Usar filtro AP_CIDPRI.

#Formatos ARs
```{r}
ar_SC19 <- read.dbc("~/datasus.gov.br/SIASUS/AR-LaudosDiversos/ARSC1912.dbc") # formato DATASUS
```
```{r}
ar_eP19 <- read.csv("~/datasus.gov.br/SIASUS/AR-LaudosDiversos/CSVs/ARSC_2019.csv", header=TRUE, stringsAsFactors=FALSE, fileEncoding="latin1") # agrupado por UF e AAAA
```
```{r}
ar_tudo <- read.csv("~/SIA_SUS/SIA_SUS/CSV/AR_Estadios.csv") # organizado por Data de Atendimento ao paciente (competência) e por região
```
```{r}
ar_agrupado <- read.csv("~/SIA_SUS/SIA_SUS/CSV/AR_Estadios_Agrupado.csv") # agrupamento de observações (se for igual agrupa)
```
```{r}
head(ar_SC19)
head(ar_eP19)
head(ar_tudo)
head(ar_agrupado)
```
No formato DBC (ARufaamm.dbc) tem 74 variáveis 
No formato CSV (ARuf_aaaa.csv) tem 77 variáveis e foram adicionados ESTADO, ANO e MES
No formato CSV (AR_Estadios.csv) tem 6 variáveis e os estados foram atribuídos por região
No formato CSV (AR_Estadios_Agrupado.cvs) tem 7 variáveis mais o agrupamento de observações (Estado,Regiao,AnoMesAtendimento, Estadio, Sexo, Idade) formou o Qtd

#Informações de interesse <- ARs
Estado - ok
Regiao - ok
AnoMesAtendimento - ok
Estadio - ok
Sexo - ok
Idade - ok
