---
title: "PAexamesAQestadioARestadio"
author: "Cintia Mesquita"
date: "12/02/2021"
output:
  pdf_document: default
  html_document: default
---

```{r setup, include=FALSE}
knitr::opts_chunk$set(echo = TRUE)
```
```{r}
library(kableExtra)
library(janitor)
library(tidyverse)
library(foreign)
library(data.table)
library(highcharter)
library(DT)
library(knitr)
library(descr)
library(pander)
library(plotly)
library(lubridate)
library(ggpubr)
library(ggplot2)
library(tidyr)

```
O exame de mamografia como rastreamento foi incorporado no SUS para mulheres na faixa etária de 50 a 69 anos com periodicidade bienal em 2009. O objetivo deste trabalho é analisar dos dados do DATASUS no sistema de informação hospitalar nas APAC de PA, AQ, AR e verificar a efetividade da mamografia de rastreamento no estadiamento clínico. 
## Exames de Mamografia
•	Avaliar o desenvolvimento dos exames de rastreamento e diagnóstico por mês no período de 2010 a 2019;
```{r}    
pa_tudo <- read_csv("~/SIA_SUS/SIA_SUS/CSV/PA_Exames_Agrupado.csv",col_types = cols(AnoMesAtendimento = col_date(format = "%Y-%m-%d"))) # read file Exames
```

```{r} 
pa_tudo %>% # Brasil
  filter(year(AnoMesAtendimento) >=2010 & year(AnoMesAtendimento) <=2019
         & Sexo=="F"
         ) %>%
  group_by(Procedimento,AnoMesAtendimento) %>%
  summarise(Qtd=sum(QtdApresentada)) %>%
  ggplot(aes(x=AnoMesAtendimento, y=Qtd/1000, group=Procedimento, color=Procedimento)) + 
  geom_line(aes(linetype=Procedimento)) +
  geom_point(aes(shape=Procedimento)) +
  labs_pubr() + theme_pubr() +
  scale_x_date(breaks = seq(as.Date("2010-10-01"), as.Date("2020-10-01"), by="12 months"), date_labels = "Out %Y") + # month/year
  theme(axis.text.x=element_text(angle=45, hjust=1)) +
  labs(x = "Mês e ano do atendimento", y = "Quantidade (mil)") # title graph, x and y

dev.print(file="~/SIA_SUS/SIA_SUS/Tabelas/pa_desenvolvimento_exames.png", device=png, width=700)
```
```{r}
pa_tudo %>%
  filter(year(AnoMesAtendimento) >=2010 & year(AnoMesAtendimento) <=2019
         & Sexo=="F"
         ) %>%
  group_by(Procedimento,AnoMesAtendimento,Regiao) %>%
  summarise(Qtd=sum(QtdApresentada)) %>%
  ggplot(aes(x=AnoMesAtendimento, y=Qtd/1000, group=Procedimento, color=Procedimento)) + 
  geom_line(aes(linetype=Procedimento)) +
  geom_point(aes(shape=Procedimento)) +
  facet_wrap(Regiao ~., ncol = 5) +
  labs_pubr() + theme_pubr() +
  scale_x_date(limits = as.Date(c("2009-12-01", "2019-12-01")),
  date_breaks = "36 month",date_labels = "%b/%y") + # month/year
  #scale_x_date(date_breaks = "36 month", date_labels = "%b %y") +
  theme(axis.text.x=element_text(angle=45, hjust=1)) +
  labs(title= "Mamografia Total",x = "Mês e ano do atendimento", y = "Quantidade (mil)") # title graph, x and y
```

•	Analisar a proporção de mamografia de rastreamento na faixa etária preconizada para o período de 2010 e 2019;
```{r}
pa_tudo_sexo_f <- pa_tudo %>% filter(year(AnoMesAtendimento) >=2010 & year(AnoMesAtendimento) <=2019
                                     & Sexo == "F"
                                     ) %>% mutate(FaixaEtaria = case_when(
            Idade<40~ "<=39",
            Idade<50~ "40-49",
            Idade<70~ "50-69",
            TRUE~ ">=70"
          )) %>% group_by(Regiao,Procedimento,FaixaEtaria) %>% summarise(QtdApresentada=sum(QtdApresentada), .groups = 'drop')

pa_tudo_sexo_f_faixa_etaria_como_coluna <- pa_tudo_sexo_f %>% pivot_wider(names_from = FaixaEtaria, values_from = QtdApresentada,values_fn = sum)

pa_tudo_sexo_f_faixa_etaria_como_coluna <- pa_tudo_sexo_f_faixa_etaria_como_coluna  %>%
  adorn_totals("col") %>% #____COM COLUNA TOTAL
  adorn_percentages("row") %>%
  adorn_pct_formatting(digits = 2) %>% 
	#adorn_n_formatting(big.mark = ".") %>% 
  adorn_ns(position = "front")
```

```{r}
 
view(pa_tudo_sexo_f)

view(pa_tudo_sexo_f_faixa_etaria_como_coluna)
```

```{r}
#https://cran.r-project.org/web/packages/kableExtra/vignettes/awesome_table_in_html.html

pa_tudo_sexo_f_faixa_etaria_como_coluna %>%
  kbl(
    align = "llrrrrr"
  ) %>% #align -> alinhamento para cada coluna incluir 'c' (center), 'r' (right), 'l' (left)
  #kable_material(c("striped", "hover")) %>% # TEMA
  #kable_classic() %>% # TEMA
  kable_paper() %>%
  column_spec(1, bold = T)%>%
  kable_styling(bootstrap_options = c("striped", "hover"))%>%
  add_header_above(c("Total " = 2, "Faixa Etária" = 4," " = 1)) #____COM COLUNA TOTAL
  #add_header_above(c("Total" = 2, "Faixa Etária" = 4)) #____SEM COLUNA TOTAL
```
Exames de mamografia em 2010-2019
```{r}
pa_tudo_sexo_f_10 <- pa_tudo %>% filter(year(AnoMesAtendimento) >=2010 & year(AnoMesAtendimento) <=2019
                                     & Sexo == "F"
                                     & Procedimento=="Diagnostico") %>% mutate(FaixaEtaria = case_when(
            Idade<40~ "<=39",
            Idade<50~ "40-49",
            Idade<70~ "50-69",
            TRUE~ ">=70"
          )) %>% group_by(Regiao,Procedimento,FaixaEtaria) %>% summarise(QtdApresentada=sum(QtdApresentada), .groups = 'drop')

pa_tudo_sexo_f_faixa_etaria_como_coluna <- pa_tudo_sexo_f_10 %>% pivot_wider(names_from = FaixaEtaria, values_from = QtdApresentada,values_fn = sum)

pa_tudo_sexo_f_faixa_etaria_como_coluna <- pa_tudo_sexo_f_faixa_etaria_como_coluna  %>%
  adorn_totals("col") %>% #____COM COLUNA TOTAL
  adorn_percentages("row") %>%
  adorn_pct_formatting(digits = 2) %>% 
	#adorn_n_formatting(big.mark = ".") %>% 
  adorn_ns(position = "front")
```
```{r}
pa_tudo_sexo_f_faixa_etaria_como_coluna %>%
  kbl(
    align = "llrrrrr"
  ) %>% #align -> alinhamento para cada coluna incluir 'c' (center), 'r' (right), 'l' (left)
  #kable_material(c("striped", "hover")) %>% # TEMA
  #kable_classic() %>% # TEMA
  kable_paper() %>%
  column_spec(1, bold = T)%>%
  kable_styling(bootstrap_options = c("striped", "hover"))%>%
  add_header_above(c("2010-2019" = 2, "Faixa Etária" = 4," " = 1)) #____COM COLUNA TOTAL
  #add_header_above(c("2010-2014" = 2, "Faixa Etária" = 4)) #____SEM COLUNA TOTAL
```
Exames de mamografia em 2010-2019
```{r}
pa_tudo_sexo_f_15 <- pa_tudo %>% filter(year(AnoMesAtendimento) >=2010 & year(AnoMesAtendimento) <=2019
                                     & Sexo == "F"
                                     & Procedimento=="Diagnostico") %>% mutate(FaixaEtaria = case_when(
            Idade<40~ "<=39",
            Idade<50~ "40-49",
            Idade<70~ "50-69",
            TRUE~ ">=70"
          )) %>% group_by(Regiao,Procedimento,FaixaEtaria) %>% summarise(QtdApresentada=sum(QtdApresentada), .groups = 'drop')

pa_tudo_sexo_f_faixa_etaria_como_coluna <- pa_tudo_sexo_f_15 %>% pivot_wider(names_from = FaixaEtaria, values_from = QtdApresentada,values_fn = sum)

pa_tudo_sexo_f_faixa_etaria_como_coluna <- pa_tudo_sexo_f_faixa_etaria_como_coluna  %>%
  adorn_totals("col") %>% #____COM COLUNA TOTAL
  adorn_percentages("row") %>%
  adorn_pct_formatting(digits = 2) %>% 
  adorn_ns(position = "front")
```
```{r}
pa_tudo_sexo_f_faixa_etaria_como_coluna %>%
  kbl(
    align = "llrrrrr"
  ) %>% #align -> alinhamento para cada coluna incluir 'c' (center), 'r' (right), 'l' (left)
  kable_paper() %>%
  column_spec(1, bold = T)%>%
  kable_styling(bootstrap_options = c("striped", "hover"))%>%
  add_header_above(c("2010-2019" = 2, "Faixa Etária" = 4," " = 1)) #____COM COLUNA TOTAL
  #add_header_above(c("2015-2019" = 2, "Faixa Etária" = 4)) #____SEM COLUNA TOTAL
```
# AQ*
Contagem dos estadiamentos nas APACs de AQ* - gerou um novo csv que unificou todos os arquivos. 
```{r}
aq_tudo <- read_csv("~/SIA_SUS/SIA_SUS/CSV/AQ_Estadios_Agrupado.csv",col_types = cols(AnoMesAtendimento = col_date(format = "%Y-%m-%d")))
```
•	Analisar a proporção de estadiamento clínico (0, I, II, III e IV) na faixa etária preconizada do rastreamento entre 2010 e 2019
```{r}
aq_tudo_sexo_f <- aq_tudo %>% filter(year(AnoMesAtendimento) >=2010 & year(AnoMesAtendimento) <=2019
                                     & Sexo == "F"
                                     ) %>% mutate(FaixaEtaria = case_when(
            Idade<40~ "<=39",
            Idade<50~ "40-49",
            Idade<70~ "50-69",
            TRUE~ ">=70"
          )) %>% group_by(Regiao,Estadio,FaixaEtaria) %>% summarise(Qtd=sum(Qtd), .groups = 'drop')

aq_tudo_sexo_f_faixa_etaria_como_coluna <- aq_tudo_sexo_f %>% pivot_wider(names_from = FaixaEtaria, values_from = Qtd,values_fn = sum)

aq_tudo_sexo_f_faixa_etaria_como_coluna[, 2:2] <- sapply(aq_tudo_sexo_f_faixa_etaria_como_coluna[, 2:2], as.character)

aq_tudo_sexo_f_faixa_etaria_como_coluna <- aq_tudo_sexo_f_faixa_etaria_como_coluna  %>%
  adorn_totals("col") %>% #____COM COLUNA TOTAL
  adorn_percentages("row") %>%
  adorn_pct_formatting(digits = 2) %>% 
  adorn_ns(position = "front")
```
```{r}
aq_tudo_sexo_f_faixa_etaria_como_coluna %>%
  kbl(
    align = "llrrrrr"
  ) %>% #align -> alinhamento para cada coluna incluir 'c' (center), 'r' (right), 'l' (left)
  kable_paper() %>%
  column_spec(1, bold = T)%>%
  kable_styling(bootstrap_options = c("striped", "hover"))%>%
  add_header_above(c("AQ Total" = 2, "Faixa Etária" = 4," " = 1)) #____COM COLUNA TOTAL
  #add_header_above(c("AQ Total" = 2, "Faixa Etária" = 4)) #____SEM COLUNA TOTAL
```
```{r}
aq_tudo_sexo_f <- aq_tudo %>% filter(year(AnoMesAtendimento) >=2015 & year(AnoMesAtendimento) <=2019 # 2015 a 2019
                                     & Sexo == "F"
                                     ) %>% mutate(FaixaEtaria = case_when(
            Idade<40~ "<=39",
            Idade<50~ "40-49",
            Idade<70~ "50-69",
            TRUE~ ">=70"
          )) %>% group_by(Regiao,Estadio,FaixaEtaria) %>% summarise(Qtd=sum(Qtd), .groups = 'drop')

aq_tudo_sexo_f_estadio_como_coluna <- filter(aq_tudo_sexo_f, FaixaEtaria=="50-69") %>% pivot_wider(names_from = Estadio, values_from = Qtd,values_fn = sum)

aq_tudo_sexo_f_estadio_como_coluna[, 2:2] <- sapply(aq_tudo_sexo_f_estadio_como_coluna[, 2:2], as.character)

aq_tudo_sexo_f_estadio_como_coluna <- aq_tudo_sexo_f_estadio_como_coluna  %>%
  adorn_totals("col") %>% #____COM COLUNA TOTAL
  adorn_percentages("row") %>%
  adorn_pct_formatting(digits = 2) %>% 
  adorn_ns(position = "front")
```
```{r}
aq_tudo_sexo_f_estadio_como_coluna %>%
  kbl(
    align = "llrrrrrr"
  ) %>% #align -> alinhamento para cada coluna incluir 'c' (center), 'r' (right), 'l' (left)
  kable_paper() %>%
  column_spec(1, bold = T)%>%
  kable_styling(bootstrap_options = c("striped", "hover"))%>%
  add_header_above(c("AQ (2015-2019)" = 2, "Estadio" = 5," " = 1)) #____COM COLUNA TOTAL
  #add_header_above(c("Total" = 2, "Estadio" = 5)) #____SEM COLUNA TOTAL
```
```{r}
aq_tudo_tratado <- aq_tudo
  
aq_tudo_tratado[, 4:4] <- sapply(aq_tudo_tratado[, 4:4], as.character)

aq_tudo_tratado %>%
  filter(year(AnoMesAtendimento) >=2015 & year(AnoMesAtendimento) <=2019
         & Sexo=="F"
         ) %>%
  group_by(Estadio,AnoMesAtendimento,Regiao) %>%
  summarise(Qtd=sum(Qtd)) %>%
  ggplot(aes(x=AnoMesAtendimento, y=Qtd/1000, group=Estadio, color=Estadio)) + 
  geom_line(aes(linetype=Estadio)) +
  geom_point(aes(shape=Estadio)) +
  facet_wrap(Regiao ~., ncol = 5) +
  labs_pubr() + theme_pubr() +
  scale_x_date(limits = as.Date(c("2009-12-01", "2019-12-01")),
  date_breaks = "36 month",date_labels = "%b/%y") + # month/year
  #scale_x_date(date_breaks = "36 month", date_labels = "%b %y") +
  theme(axis.text.x=element_text(angle=45, hjust=1)) +
  labs(title= "Quimioterapia",x = "Mês e ano do atendimento", y = "Quantidade (mil)") # title graph, x and y
```
# AR*
Contagem dos estadiamentos nas APACs de AR* - gerou um novo csv que unificou todos os arquivos. 
```{r}
ar_tudo <- read_csv("~/SIA_SUS/SIA_SUS/CSV/AR_Estadios_Agrupado.csv",col_types = cols(AnoMesAtendimento = col_date(format = "%Y-%m-%d")))
```
•	Analisar a proporção de estadiamento clínico (0, I, II, III e IV) na faixa etária preconizada do rastreamento entre 2010 e 2019
```{r}
ar_tudo_sexo_f <- ar_tudo %>% filter(year(AnoMesAtendimento) >=2015 & year(AnoMesAtendimento) <=2019
                                     & Sexo == "F") %>% mutate(FaixaEtaria = case_when(
            Idade<40~ "<=39",
            Idade<50~ "40-49",
            Idade<70~ "50-69",
            TRUE~ ">=70"
          )) %>% group_by(Regiao,Estadio,FaixaEtaria) %>% summarise(Qtd=sum(Qtd), .groups = 'drop')

ar_tudo_sexo_f_faixa_etaria_como_coluna <- ar_tudo_sexo_f %>% pivot_wider(names_from = FaixaEtaria, values_from = Qtd,values_fn = sum)

ar_tudo_sexo_f_faixa_etaria_como_coluna[, 2:2] <- sapply(ar_tudo_sexo_f_faixa_etaria_como_coluna[, 2:2], as.character)

ar_tudo_sexo_f_faixa_etaria_como_coluna <- ar_tudo_sexo_f_faixa_etaria_como_coluna  %>%
  adorn_totals("col") %>% #____COM COLUNA TOTAL
  adorn_percentages("row") %>%
  adorn_pct_formatting(digits = 2) %>% 
  adorn_ns(position = "front")
```
```{r}
ar_tudo_sexo_f_faixa_etaria_como_coluna %>%
  kbl(
    align = "llrrrrr"
  ) %>% #align -> alinhamento para cada coluna incluir 'c' (center), 'r' (right), 'l' (left)
  kable_paper() %>%
  column_spec(1, bold = T)%>%
  kable_styling(bootstrap_options = c("striped", "hover"))%>%
  add_header_above(c("AR Total" = 2, "Faixa Etária" = 4," " = 1)) #____COM COLUNA TOTAL
  #add_header_above(c("Total" = 2, "Faixa Etária" = 4)) #____SEM COLUNA TOTAL
```
```{r}
ar_tudo_sexo_f <- ar_tudo %>% filter(year(AnoMesAtendimento) >=2010 & year(AnoMesAtendimento) <=2014 #2015-2019
                                     & Sexo == "F") %>% mutate(FaixaEtaria = case_when(
            Idade<40~ "<=39",
            Idade<50~ "40-49",
            Idade<70~ "50-69",
            TRUE~ ">=70"
          )) %>% group_by(Regiao,Estadio,FaixaEtaria) %>% summarise(Qtd=sum(Qtd), .groups = 'drop')

ar_tudo_sexo_f_estadio_como_coluna <- filter(ar_tudo_sexo_f, FaixaEtaria=="50-69") %>% pivot_wider(names_from = Estadio, values_from = Qtd,values_fn = sum)

ar_tudo_sexo_f_estadio_como_coluna[, 2:2] <- sapply(ar_tudo_sexo_f_estadio_como_coluna[, 2:2], as.character)

ar_tudo_sexo_f_estadio_como_coluna <- ar_tudo_sexo_f_estadio_como_coluna  %>%
  adorn_totals("col") %>% #____COM COLUNA TOTAL
  adorn_percentages("row") %>%
  adorn_pct_formatting(digits = 2) %>% 
  adorn_ns(position = "front")
```
```{r}
ar_tudo_sexo_f_estadio_como_coluna %>%
  kbl(
    align = "llrrrrrr"
  ) %>% #align -> alinhamento para cada coluna incluir 'c' (center), 'r' (right), 'l' (left)
  kable_paper() %>%
  column_spec(1, bold = T)%>%
  kable_styling(bootstrap_options = c("striped", "hover"))%>%
  add_header_above(c("AR (2015-2019)" = 2, "Estadio" = 5," " = 1)) #____COM COLUNA TOTAL
  #add_header_above(c("Total" = 2, "Estadio" = 5)) #____SEM COLUNA TOTAL
```
```{r}
ar_tudo_tratado <- ar_tudo
  
ar_tudo_tratado[, 4:4] <- sapply(ar_tudo_tratado[, 4:4], as.character)

ar_tudo_tratado %>%
  filter(year(AnoMesAtendimento) >=2010 & year(AnoMesAtendimento) <=2019
         & Sexo=="F"
         ) %>%
  group_by(Estadio,AnoMesAtendimento,Regiao) %>%
  summarise(Qtd=sum(Qtd)) %>%
  ggplot(aes(x=AnoMesAtendimento, y=Qtd/1000, group=Estadio, color=Estadio)) + 
  geom_line(aes(linetype=Estadio)) +
  geom_point(aes(shape=Estadio)) +
  facet_wrap(Regiao ~., ncol = 5) +
  labs_pubr() + theme_pubr() +
  scale_x_date(limits = as.Date(c("2009-12-01", "2019-12-01")),
  date_breaks = "36 month",date_labels = "%b/%y") + # month/year
  #scale_x_date(date_breaks = "36 month", date_labels = "%b %y") +
  theme(axis.text.x=element_text(angle=45, hjust=1)) +
  labs(title= "Radioterapia",x = "Mês e ano do atendimento", y = "Quantidade (mil)") # title graph, x and y
```
# Cobertura de Exames
```{r}
PopUF_F_FaixaEtaria <- read_delim("~/SIA_SUS/SIA_SUS/CSV/PopUF_F_FaixaEtaria.csv",
delim = ";", escape_double = FALSE, locale = locale(decimal_mark = ","),
trim_ws = TRUE)
```
```{r}
Pop_regiao <- PopUF_F_FaixaEtaria %>% select(Regiao, starts_with("Dif"))
```
```{r}
Pop_regiao_l <- pivot_longer(Pop_regiao, cols = Dif2010:Dif2019, names_to = "ano",values_to = "Populacao")
```
```{r}
pa_tudo <- mutate(pa_tudo, ano=as.character(year(AnoMesAtendimento)))
```
```{r}
Pop_regiao_l <- mutate(Pop_regiao_l, ano=substr(ano, 4,7))
```
```{r}
pa_tudo_join <- left_join(filter (pa_tudo, ano %in% unique(Pop_regiao_l$ano)), Pop_regiao_l, by=c("Regiao","ano"))
```



