---
title: "Teste dos dados Tabnet e R"
author: "Cintia Mesquita"
date: "06/04/2021"
output: html_document
---

```{r setup, include=FALSE}
knitr::opts_chunk$set(echo = TRUE)
```

## Teste de comparação entre os dados dos CSVs do R com o DATASUS das PAs de Produção Ambulatorial.

PAs Exames de Mamografia

Bibliotecas
```{r}
library(sparklyr)
library(tidyverse)
library(foreign)
library(data.table)
library(highcharter)
library(DT)
library(janitor)
library(knitr)
library(descr)
library(pander)
library(plotly)

```
Configuração do Spark
```{r}
config <- spark_config()
config$`sparklyr.cores.local` <- 16
config$`sparklyr.shell.driver-memory` <- "64G"
config$spark.memory.fraction <- 0.9
config$spark.dynamicAllocation.enabled <- "true" # pode ser necessario em alguns casos
```

```{r}
sc <- spark_connect(master = "local", config = config)
```
## Busca no data PAs em CSVs_Mamo
```{r}
diretorio <- "~/datasus.gov.br/SIASUS/PA-LaudosDiversos/CSVs_Mamo/"
```

```{r}
leitura <- spark_read_csv(sc, name="PAMamos",path=diretorio)
```

```{r}
pa_df <-  tbl(sc, "pamamos")
```

```{r teste UF SC}
pa_df%>% filter(ESTADO=="SC")%>% 
                  group_by(ANO,PA_PROC_ID)%>%
  summarise(QTDE = sum(PA_QTDPRO))%>%
  arrange(ANO,PA_PROC_ID)
```

CSVs_Mamo - Exames de Mamografia para SC com valor igual no TabNET e no R por ano: 2019, 2018, 2017, 2016, 2015, 2014, 2013, 2012, 2011, 2010, 2009 e 2008. Teste feito em 07/04/2021.

```{r teste UF GO}
pa_df%>% filter(ESTADO=="GO")%>% 
                  group_by(ANO,PA_PROC_ID)%>%
  summarise(QTDE = sum(PA_QTDPRO))%>%
  arrange(ANO,PA_PROC_ID)
```

CSVs_Mamo - Exames de Mamografia para GO com valor igual no TabNET e no R por ano: 2019, 2018, 2017, 2016, 2015, 2014, 2013, 2012, 2011, 2010, 2009 e 2008. Teste feito em 07/04/2021.

## Busca no data PAs em CSVs_Mamo2
```{r}
diretorio <- "~/datasus.gov.br/SIASUS/PA-LaudosDiversos/CSVs_Mamo2/"
```

```{r}
leitura <- spark_read_csv(sc, name="PAMamos2",path=diretorio)
```

```{r}
pa_df2 <-  tbl(sc, "pamamos2")
```

```{r teste UF SC}
pa_df2%>% filter(ESTADO=="SC")%>% 
                  group_by(ANO,PA_PROC_ID)%>%
  summarise(QTDE = sum(PA_QTDPRO))%>%
  arrange(ANO,PA_PROC_ID)
```

CSVs_Mamo2 - Exames de Mamografia para SC com valor igual no TabNET e no R por ano: 2019, 2018, 2017, 2016, 2015, 2014, 2013, 2012, 2011, 2010, 2009 e 2008. Teste feito em 07/04/2021.

```{r teste UF GO}
pa_df2%>% filter(ESTADO=="GO")%>% 
                  group_by(ANO,PA_PROC_ID)%>%
  summarise(QTDE = sum(PA_QTDPRO))%>%
  arrange(ANO,PA_PROC_ID)
```

CSVs_Mamo2 - Exames de Mamografia para GO com valor igual no TabNET e no R por ano: 2019, 2018, 2017, 2016, 2015, 2014, 2013, 2012, 2011, 2010, 2009 e 2008. Teste feito em 07/04/2021.


## Busca no data PAs em CSVs_MamoCID
Neste CSVs_MamoCID tem outros Procedimentos - está confuso - Não tem os filtros só para os procedimentos associados aos exames de mamografia de 204030030 e 204030188.
```{r}
diretorio <- "~/datasus.gov.br/SIASUS/PA-LaudosDiversos/CSVs_MamoCID/"
```

```{r}
leitura <- spark_read_csv(sc, name="PAMamosCID",path=diretorio)
```

```{r}
pa_dfCID <-  tbl(sc, "pamamosCID")
```

```{r teste UF SC}
pa_dfCID %>% filter(ESTADO=="SC"
                   & PA_PROC_ID=="204030188"|PA_PROC_ID=="204030030"
                   )%>% 
                  group_by(ANO,PA_PROC_ID)%>%
  summarise(QTDE = sum(PA_QTDPRO))%>%
  arrange(ANO,PA_PROC_ID)
```

```{r}
pa_dfCID%>% select(PA_PROC_ID)
```
 Tem infinitos procedimentos no CSVs_MamoCID
 
#------------------------------------------------------------------------------- 
 
## Teste de unificação feito em janeiro/2021
Teste da unificação com o spark, usando o tabnet para validar os valor de exames em mamografia

```{r teste UF SC}
pa_df%>% filter(ESTADO=="SC")%>% 
                  group_by(ANO,PA_PROC_ID)%>%
  summarise(QTDE = sum(PA_QTDPRO))%>%
  arrange(ANO,PA_PROC_ID)
```
No estado de SC para os anos de 2008, 2009, 2010, 2015,2016,2017,2018 e 2019. Os valores encontrados para exame de mamografia tanto no Spark e como no Tabnet são iguais. Na past Prints do Ondrive tem a imagem do tabnet com os valores.


```{r teste UF GO}
pa_df%>% filter(ESTADO=="GO")%>% 
                  group_by(ANO,PA_PROC_ID)%>%
  summarise(QTDE = sum(PA_QTDPRO))%>%
  arrange(ANO,PA_PROC_ID)
```

No estado de GO para os anos de 2015,2016,2017,2018 e 2019. Os valores encontrados para exame de mamografia tanto no Spark e como no Tabnet são iguais. Na past Prints do Ondrive tem a imagem do tabnet com os valores.

#-------------------------------------------------------------------------------

## Teste com datas
Comparar a data de PA_MVM com a data de PA_CMP, no geral são datas diferentes: PA_CMP - data de realização do Procedimento / Competência (atendimento ao paciente);  PA_MVM  - Data de Processamento / Movimento (AAAAMM) 
```{r}
pa_df%>% select(PA_MVM,PA_CMP)%>% count(PA_MVM,PA_CMP)%>%arrange(PA_CMP)
```

descrição das APACs Produção Ambulatorial
PA_MVM - Data de Processamento / Movimento (AAAAMM)
PA_CMP - Data da Realização do Procedimento / Competência (AAAAMM)
PA_PROC_ID - Código do Procedimento Ambulatorial
PA_CIDPRI - CID9 Principal (APAC ou BPA-I)
PA_CIDSEC - CID Secundário (APAC)
PA_CIDCAS CID - Causas Associadas (APAC)
PA_IDADE - Idade do paciente em anos
IDADEMIN -Idade mínima do paciente para realização do procedimento
PA_SEXO - Sexo do paciente
PA_QTDPRO - Quantidade Produzida (APRESENTADA)
PA_QTDAPR - Quantidade Aprovada do procedimento
PA_ETNIA - Etnia do paciente


```{r}
spark_disconnect_all()
```
