---
title: "CNES"
author: "Cintia Mesquita"
date: "02/12/2020"
output:
  pdf_document: default
  html_document: default
---
```{r setup, include=FALSE}
knitr::opts_chunk$set(echo = TRUE)
```
```{r}
library(read.dbc)
library(tidyverse)
library(foreign)
library(lubridate)
library(data.table)
```
```{r}
read.dbc("~/datasus.gov.br/cnes/Equipamentos/EQAM1805.dbc")
```
```{r}
EQSP_2019 <- read_csv("~/datasus.gov.br/CNES/ftp_200508/dissemin/publicos/CNES/200508_/Dados/EQ/CSVs/EQSP_2019.csv", 
    col_types = cols(CODEQUIP = col_character(), 
        QT_EXIST = col_integer(), QT_USO = col_integer(), 
        IND_SUS = col_integer(), IND_NSUS = col_integer()))
```
```{r}
EQSP_2019 %>% select(ESFERA_A) %>% count(ESFERA_A)
```

```{r}
EQSP_1912 <- EQSP_2019 %>%
  filter(CODEQUIP %in% c("02","03","17")# filtro para mamógrafo 
         & COMPETEN > 201911 & COMPETEN < 202001) 
```
```{r}
EQSP_1912 %>% 
  #summarise(Qtd=sum(QT_USO)) %>%
  summarise(Qtd=sum(IND_SUS)) 
```
```{r}
EQGO_2018 <- read_csv("~/datasus.gov.br/CNES/ftp_200508/dissemin/publicos/CNES/200508_/Dados/EQ/CSVs/EQGO_2018.csv", 
    col_types = cols(CODEQUIP = col_character(), 
        QT_EXIST = col_integer(), QT_USO = col_integer(), 
        IND_SUS = col_integer(), IND_NSUS = col_integer()))
```

```{r}
EQGO_1812 <- EQGO_2018 %>%
  filter(CODEQUIP %in% c("02","03","17")# filtro para mamógrafo 
         & COMPETEN > 201811 & COMPETEN < 201901)
```
```{r}
EQGO_1812 %>% 
  mutate(Uso=sum(QT_USO),Nosus=sum(IND_SUS),Nosus/Uso) 
```

```{r}
EqGO <- read.dbc("~/SIA_SUS/SIA_SUS/EQ/EQGO1912.dbc")
```
```{r}
EqGO$CODEQUIP <- as.character(EqGO$CODEQUIP)
EqGO$IND_SUS <- as.integer(EqGO$IND_SUS)
```
```{r}
EquipGO1912 <- EqGO %>%
  filter(CODEQUIP %in% c("02","03","17")) # filtro p/ mamógrafo 
```
```{r}
EquipGO1912 %>% 
  #count(QT_USO)
  summarise(Qtd=sum(QT_USO))
```
```{r}
EqSC <- read.dbc("~/SIA_SUS/SIA_SUS/EQ/EQSC1912.dbc")
```
```{r}
EqSC$CODEQUIP <- as.character(EqSC$CODEQUIP)
EqSC$IND_SUS <- as.integer(EqSC$IND_SUS)
```
```{r}
EquipSC1912 <- EqSC %>%
  filter(CODEQUIP %in% c("02","03","17")) # filtro p/ mamógrafo
```
```{r}
head(EquipSC1912)
```
```{r}
EquipSC1912 %>% 
  summarise(Qtd=sum(QT_USO))
```
```{r}
EqSP <- read.dbc("~/SIA_SUS/SIA_SUS/EQ/EQSP1912.dbc")
```
```{r}
EqSP$CODEQUIP <- as.character(EqSP$CODEQUIP)
```
```{r}
EquipSP1912 <- EqSP %>%
  filter(CODEQUIP %in% c("02","03","17")) # filtro para mamógrafo 
```
```{r}
EquipSP1912 %>% 
  summarise(Qtd=sum(QT_USO))
```
```{r}
Eq03 <- read.dbc("~/datasus.gov.br/cnes/Equipamentos/EQAM1803.dbc")
```
```{r}
E03 <- Eq03 %>% select(CODUFMUN,TIPEQUIP,CODEQUIP,QT_EXIST,QT_USO,COMPETEN) %>% group_by(CODEQUIP,QT_USO,COMPETEN) %>% count(QT_USO)
```


```{r}
Eq %>% select(CODUFMUN,TIPEQUIP,CODEQUIP,QT_EXIST,QT_USO,COMPETEN) %>% group_by(CODEQUIP) %>% count(CODEQUIP)
# O CODEQUIP é o código do equipamento de 01 até 99
```
```{r}
Eq %>% select(TIPEQUIP,CODEQUIP,QT_EXIST,QT_USO) %>% group_by(TIPEQUIP) %>% count(TIPEQUIP)
# TIPEQUIP código do tipo do equipamento de 1 até 8
```
TPEQUIP -> Código do tipo do equipamento
1	Equipamentos de Diagnostico por Imagem
2	Equipamentos de Infra-Estrutura
3	Equipamentos por Metodos Opticos
4	Equipamentos por Metodos Graficos
5	Equipamentos para Manutencao da Vida
6	Outros Equipamentos
7	Equipamentos de Odontologia
8	Equipamentos de Audiologia

CODEQUIP -> Código do equipamento
1  EQUIPAMENTOS DE DIAGNÓSTICO POR IMAGEM
01 GAMA CAMARA
02 MAMOGRAFO COM COMANDO SIMPLES
03 MAMOGRAFO COM ESTEREOTAXIA
04 RAIO X ATE 100 MA
05 RAIO X DE 100 A 500 MA
06 RAIO X MAIS DE 500MA
07 RAIO X DENTARIO
08 RAIO X COM FLUOROSCOPIA
09 RAIO X PARA DENSITOMETRIA OSSEA
10 RAIO X PARA HEMODINAMICA
11 TOMÓGRAFO COMPUTADORIZADO
12 RESSONANCIA MAGNETICA
13 ULTRASSOM DOPPLER COLORIDO
14 ULTRASSOM ECOGRAFO
15 ULTRASSOM CONVENCIONAL
16 PROCESSADORA DE FILME EXCLUSIVA PARA MAMOGRAFIA
17 MAMOGRAFO COMPUTADORIZADO
18 PET/CT
```{r}
Eq_m <- filter(Eq, ( CODEQUIP == c("02","03","17") ) )

view(Eq_m)

#Eq_m %>% group_by(CODEQUIP,QT_USO,QT_EXIST)%>% arrange(QT_EXIST) #%>%
  #count(QT_EXIST) #%>%
  #summarise( Qtd=sum(QT_USO))
```
```{r}
Eq <- filter(Eq, ( CODEQUIP == c("02","03","17") )) 

view(Eq)
```

CODUFMUN -> Código do município do estabelecimento UF+ MUNIC (sem dígito)
11 Rondônia                                                            
12 Acre                                                          
13 Amazonas                                                        
14 Roraima                                                              
15 Pará                                                                      
16 Amapá                                                                      
17 Tocantins                                                                
21 Maranhão                                                                  
22 Piauí                                                                      
23 Ceará                                                                       
24 Rio Grande do Norte                                                        
25 Paraíba                                                                 
26,20 Pernambuco                                                               
27 Alagoas                                                                     
28 Sergipe                                                                     
29 Bahia                                                                       
31 Minas Gerais                                                                
32 Espírito Santo                                                             
33 Rio de Janeiro                                                             
35 São Paulo                                                                   
41 Paraná                                                                      
42 Santa Catarina                                                              
43 Rio Grande do Sul                                                          
50 Mato Grosso do Sul                                                          
51 Mato Grosso                                                                 
52 Goiás                                                                       
53 Distrito Federal                                                            
00 Ignorado/exterior 
```{r}
Eq %>% group_by(CODUFMUN) %>% count(CODUFMUN)
```

```{r}
Eq %>% group_by(COMPETEN) %>% count(COMPETEN)
```
COMPETEN -> Ano e Mês de competência da informação (AAAAMM)